【裁判字號】    99,交抗,1633
【裁判日期】    990818
【裁判案由】    違反道路交通管理處罰條例
【裁判全文】
臺灣高等法院交通事件裁定            99年度交抗字第1633號
抗  告  人
即受處分人  甲○○
上列抗告人因違反道路交通管理處罰條例案件，不服臺灣板橋地
方法院民國99年6月11日所為裁定（98年度交聲字第4376號），
提起抗告，本院裁定如下：
    主  文
抗告駁回。
    理  由
一、原裁定意旨以：抗告意旨如原裁定附件抗告狀所載；查本件
    抗告人即受處分人甲○○違反道路交通管理處罰絛例案件，
    向本院聲明異議，經本院於民國98年12月29日以98年度聲字
    第4376號裁定駁回異議，前開裁定書於99年1月9日送達抗告
    人指定送達處所台北縣中和郵政3之310號信箱，由抗告人簽
    收在案（見98年度交聲字第4376號卷第34頁），已生送達之
    效力，抗告人於99年1月13日就原裁定提出抗告，亦經臺灣
    高等法院於99年3月12日以99年度交抗字第902號裁定抗告駁
    回，有前開裁定附卷可稽，抗告人不服，竟於99年5月18日
    對本院前開裁定（即98年度交聲字第4376號）再提抗告，顯
    已逾5日之法定期間，其抗告不合法，應予駁回。
二、按交通事件之抗告程序除準用刑事訴訟法有關規定外，並準
    用道路交通案件處理辦法異議及裁定程序章之規定，道路交
    通案件處理辦法第26條定有明文。又抗告期間，除有特別規
    定外，為5日，自送達裁定後起算，刑事訴訟法第406條前段
    復有明文規定。
三、查本件抗告人因違反道路交通管理處罰條例案件，經原審法
    院於98年12月29日裁定異議駁回，於99年1月9日將裁定書正
    本送達抗告人收受，有原審卷附之送達證書可稽。此項抗告
    期間既無特別規定，依首開說明，自為5日，則自送達裁定
    之翌日即99年1月11日（99年1月9日、10日為例假日）起算
    ，99年1月16、17日為例假日，加計在途期間2日，計至99年
    1月19日止，其抗告期間即屆滿，乃抗告人遲至99年5月18日
    ，對原審裁定復行提起抗告，顯已逾越法定抗告期間，其抗
    告顯非合法，原審予以駁回，經核於法並無違誤，本件抗告
    ，自無理由；另抗告人未敘明抗告理由，僅影印原抗告狀一
    紙為據，做為抗告理由，然上開影印之原抗告狀理由，已為
    法院所不採，抗告人重複為之，其不可採之理由即如原裁定
    之理由，併此敘明。
四、據上論結，應依道路交通案件處理辦法第26條，刑事訴訟法
    第410條前段，裁定如主文。
中    華    民    國    99    年    8    月    18     日
                  刑事第二十三庭審判長法  官  許宗和
                                      法  官  林海祥
                                      法  官  潘進柳
以上正本證明與原本無異。
不得抗告。
                                      書記官  任正人
中    華    民    國    99    年    8     月    19    日

司法院資訊處製作；財團法人民間司法改革基金會備份。
